【裁判字號】    97,訴,499
【裁判日期】    990329
【裁判案由】    損害賠償
【裁判全文】
臺灣士林地方法院民事裁定  97年度訴字第499號
聲  請  人  岱鞍股份有限公司
即  原  告
法定代理人  甲○○
聲請人因與相對人高一華即一華稅務會計記帳士事務所間損害賠
償事件，對本院於民國97年8 月19日所為判決，聲請更正錯誤，
本院裁定如下：
    主  文
聲請駁回。
    理  由
一、按判決有誤寫、誤算或其他類此之顯然錯誤者，法院始得以
    裁定更正之，民事訴訟法第232 條第1 項規定甚明。
二、本件聲請意旨略以：鈞院判決主文第一項所示之附件是就聲
    請人在鈞院92年聲字第873 號、92年聲字第922 號保全證據
    案中所保全之物，因執行保全證據之書記官疏漏記載如附表
    所示之物件於清單內，致鈞院之判決脫漏未列該等物件，為
    此聲請更正等語。
三、經本院調閱本院92年聲字第873 號、92年聲字第922 號保全
    證據卷查：
  (1)92年聲字第873 號裁定主文，是就相對人持有關於岱鞍股份
    有限公司民國九十一年度、九十二年度之會計帳冊、憑證、
    岱鞍股份有限公司之大、小章（二套）、發票章、股東印章
    （甲○○、劉振遠、張諸仲、王麗華、李伯良、李碧麗等）
    、稅務章為證據保全；該案嗣於92年9 月2 之經查扣得相對
    人所持有聲請人之物件，有列明細表在該卷16至18頁，亦即
    如本院判決附件一前3 頁所示之物。
  (2)92年聲字第922 號裁定主文則係就相對人持有關於岱鞍股份
    有限公司如附件二所示之物件為證據保全；該案嗣於92年9
    月18日經查扣得相對人所持有聲請人之物件，亦有列表於該
    卷第18頁，即如本院判決附件一第4 頁所示之物。
    是以，本院根據該二件保全證據案件中實際查扣物件所列出
    之明細表而為判決，並無顯然錯誤之情形，聲請人聲請更正
    ，不應准許。
三、至於聲請人持本院判決聲請強制執行，經本院98年司執字第
    16873 號受理在案，並經司法事務官現場勘驗前開保全證據
    扣押物品時，其勘驗筆錄記載，除本院前述判決所列之物件
    外，
  (一)就92年聲字第873 號案中尚有：各類所得暨免繳憑單共7
    張、聲請人91年度財產目錄一張、試算表四張及手稿七張
    、82至91年歷年紀錄一份，未於上開二件保全證據案件內，
    故不予交予債權人（即本件之聲請人）等情，有執行筆錄影
    本在本院92年聲字第873 號卷第131 頁可稽，聲請人主張應
    屬判決脫漏之項目云云，然查，其中各類所得暨免繳憑單
    共7 張之部分，係屬前述判決附表一第1 頁中第3 項「91年
    各類所得扣繳申報書1 本」中之一部分，此業經該92年聲字
    第873 號事件法官於97年11月25日勘驗，記明於勘驗筆錄：
    「91年各類所得扣繳申報書原記載1 本，經勘驗為8 張」即
    明。而上開執行時則僅將「91年各類所得扣繳申報書1 張」
    交予聲請人，而將該「1 本」所附之「各類所得暨免繳憑單
    共7 張」認為不在本院判決範圍內，而未交予聲請人，此係
    執行之司法事務官解讀該查扣清單之結果，難謂本院之判決
    有脫漏。另，關於聲請人91年度財產目錄一張、試算表四
    張及手稿七張、82至91年歷年紀錄一份之部分，依保全證據
    時勘驗筆錄所載，僅係將上開物件「影印」存卷，而非「查
    扣」該等物件，此由當日之筆錄中，如係「保全證據」之物
    件，則用「查扣」二字表示即明( 見92年聲字第873 卷，第
    14 頁)，既然所列之部分，僅係「影印」，顯然並非上開
    保全證據案件所查扣之物件，故未列明於查扣之明細表內，
    是以本院判決未將之列為附表一中範圍，並非有脫漏之情形
    ，聲請人主張係判決脫漏云云，亦不可採。
  (二)就92年聲字第922 號案中，則有88年股東扣抵稅額帳戶明
    細核定通知書貼有一片磁片、稅額扣抵比率之計算及盈餘
    分配項目明細表三張(88 、89、90年度) ，因執行名義未載
    有上述文件，故不予發還債權人（即本件聲請人）等情，聲
    請人主張該部分係判決脫漏云云，惟查：上述88年股
    東扣抵稅額帳戶明細核定通知書貼有一片磁片，及稅額扣
    抵比率之計算及盈餘分配項目明細表三張（88、89、90年度
    ），並不在該保全證據案中查扣之物件中，有92年9 月18日
    查扣時之勘驗筆錄在卷可按（見該案卷第16至18頁），是本
    院判決依該保全證據中所查扣之物件而為判決，並無脫漏之
    情形，聲請人主張判決有脫漏云云，並不足採。
三、依民事訴訟法第95條、第78條裁定如主文。
中    華    民    國    99    年    3     月    29    日
                  民事第一庭  法  官  俞慧君
以上正本證明與原本無異。
如對本裁定抗告，應於裁定送達後10日內向本院提出抗告狀。
中    華    民    國    99    年    3     月    30    日
                              書記官  陳鳳嬌

司法院資訊處製作；財團法人民間司法改革基金會備份。
